Cellar/aspell/0.60.8/lib/aspell-0.60/ast_affix.dat
SFX H   er    éi          ener                # tenéi
SFX H   ener  eniendo     ener                # teniendo
SFX H   er    ío          ener                # tenío
SFX H   er    ida         ener                # tenida
SFX H   er    íu          ener                # teníu
SFX H   er    íos         ener                # teníos
SFX H   er    íes         ener                # teníes
SFX H   erver iervo       erver               # fiervo
SFX H   erver ierves      erver               # fierves
SFX H   erver ierve       erver               # fierve
SFX H   erver ervemos     erver               # fervemos
SFX H   erver ervéis      erver               # fervéis
SFX H   erver ierven      erver               # fierven
SFX H   erver ervía       erver               # fervía
SFX H   erver ervíes      erver               # fervíes
SFX H   erver ervíamos    erver               # fervíamos
SFX H   erver ervíemos    erver               # fervíemos
SFX H   erver ervíais     erver               # fervíais
SFX H   erver ervíeis     erver               # fervíeis
SFX H   erver ervíen      erver               # fervíen
SFX H   erver erví        erver               # ferví
SFX H   erver ervisti     erver               # fervisti
SFX H   erver erviesti    erver               # ferviesti
SFX H   erver ervió       erver               # fervió
SFX H   erver ervimos     erver               # fervimos
SFX H   erver erviemos    erver               # ferviemos
SFX H   erver ervistis    erver               # fervistis
SFX H   erver erviestis   erver               # ferviestis
SFX H   erver ervieron    erver               # fervieron
SFX H   erver ierva       erver               # fierva
SFX H   erver iervas      erver               # fiervas
SFX H   erver ervamos     erver               # fervamos
SFX H   erver erváis      erver               # ferváis
SFX H   erver iervan      erver               # fiervan
SFX H   erver erviera     erver               # ferviera
SFX H   erver erviere     erver               # ferviere
SFX H   erver ervieras    erver               # fervieras
SFX H   erver ervieres    erver               # fervieres
SFX H   erver erviéramos  erver               # ferviéramos
SFX H   erver erviéremos  erver               # ferviéremos
SFX H   erver ervierais   erver               # fervierais
SFX H   erver erviereis   erver               # ferviereis
SFX H   erver ervieran    erver               # fervieran
SFX H   erver ervieren    erver               # fervieren
SFX H   0     é           erver               # ferveré
SFX H   0     ás          erver               # ferverás
SFX H   0     á           erver               # ferverá
SFX H   0     emos        erver               # ferveremos
SFX H   0     éis         erver               # ferveréis
SFX H   0     án          erver               # ferverán
SFX H   0     ía          erver               # fervería
SFX H   0     íes         erver               # ferveríes
SFX H   0     íamos       erver               # ferveríamos
SFX H   0     íemos       erver               # ferveríemos
SFX H   0     íais        erver               # ferveríais
SFX H   0     íeis        erver               # ferveríeis
SFX H   0     íen         erver               # ferveríen
SFX H   erver iervi       erver               # fiervi
SFX H   er    i           erver               # fervi
SFX H   er    éi          erver               # fervéi
SFX H   er    iervo       erver               # ferviervo
SFX H   er    ío          erver               # fervío
SFX H   er    ida         erver               # fervida
SFX H   er    íu          erver               # fervíu
SFX H   er    íos         erver               # fervíos
SFX H   er    íes         erver               # fervíes
SFX H   ocer  uezo        ocer                # cuezo
SFX H   ocer  ueces       ocer                # cueces
SFX H   ocer  uez         ocer                # cuez
SFX H   ocer  ocemos      ocer                # cocemos
SFX H   ocer  océis       ocer                # cocéis
SFX H   ocer  uecen       ocer                # cuecen
SFX H   ocer  ocía        ocer                # cocía
SFX H   ocer  ocíes       ocer                # cocíes
SFX H   ocer  ocíamos     ocer                # cocíamos
SFX H   ocer  ocíemos     ocer                # cocíemos
SFX H   ocer  ocíais      ocer                # cocíais
SFX H   ocer  ocíeis      ocer                # cocíeis
SFX H   ocer  ocíen       ocer                # cocíen
SFX H   ocer  ocí         ocer                # cocí
SFX H   ocer  ocisti      ocer                # cocisti
SFX H   ocer  ociesti     ocer                # cociesti
SFX H   ocer  oció        ocer                # coció
SFX H   ocer  ocimos      ocer                # cocimos
SFX H   ocer  ociemos     ocer                # cociemos
SFX H   ocer  ocistis     ocer                # cocistis
SFX H   ocer  ociestis    ocer                # cociestis
SFX H   ocer  ocieron     ocer                # cocieron
SFX H   ocer  ueza        ocer                # cueza
SFX H   ocer  uezas       ocer                # cuezas
SFX H   ocer  ozamos      ocer                # cozamos
SFX H   ocer  ozáis       ocer                # cozáis
SFX H   ocer  uezan       ocer                # cuezan
SFX H   ocer  ociera      ocer                # cociera
SFX H   ocer  ociere      ocer                # cociere
SFX H   ocer  ocieras     ocer                # cocieras
SFX H   ocer  ocieres     ocer                # cocieres
SFX H   ocer  ociéramos   ocer                # cociéramos
SFX H   ocer  ociéremos   ocer                # cociéremos
SFX H   ocer  ocierais    ocer                # cocierais
SFX H   ocer  ociereis    ocer                # cociereis
SFX H   ocer  ocieran     ocer                # cocieran
SFX H   ocer  ocieren     ocer                # cocieren
SFX H   0     é           ocer                # coceré
SFX H   0     ás          ocer                # cocerás
SFX H   0     á           ocer                # cocerá
SFX H   0     emos        ocer                # coceremos
SFX H   0     éis         ocer                # coceréis
SFX H   0     án          ocer                # cocerán
SFX H   0     ía          ocer                # cocería
SFX H   0     íes         ocer                # coceríes
SFX H   0     íamos       ocer                # coceríamos
SFX H   0     íemos       ocer                # coceríemos
SFX H   0     íais        ocer                # coceríais
SFX H   0     íeis        ocer                # coceríeis
SFX H   0     íen         ocer                # coceríen
SFX H   er    éi          ocer                # cocéi
SFX H   er    iendo       ocer                # cociendo
SFX H   er    ío          ocer                # cocío
SFX H   er    ida         ocer                # cocida
SFX H   er    íu          ocer                # cocíu
SFX H   er    íos         ocer                # cocíos
SFX H   er    íes         ocer                # cocíes
SFX H   alir  algo        alir                # valgo
SFX H   alir  ales        alir                # vales
SFX H   alir  al          alir                # val
SFX H   alir  alimos      alir                # valimos
SFX H   alir  alís        alir                # valís
SFX H   alir  alen        alir                # valen
SFX H   alir  alía        alir                # valía
SFX H   alir  alíes       alir                # valíes
SFX H   alir  alíamos     alir                # valíamos
SFX H   alir  alíemos     alir                # valíemos
SFX H   alir  alíais      alir                # valíais
SFX H   alir  alíeis      alir                # valíeis
SFX H   alir  alíen       alir                # valíen
SFX H   alir  alí         alir                # valí
SFX H   alir  alisti      alir                # valisti
SFX H   alir  aliesti     alir                # valiesti
SFX H   alir  alió        alir                # valió
SFX H   alir  aliemos     alir                # valiemos
SFX H   alir  alistis     alir                # valistis
SFX H   alir  aliestis    alir                # valiestis
SFX H   alir  alieron     alir                # valieron
SFX H   alir  alga        alir                # valga
SFX H   alir  algas       alir                # valgas
SFX H   alir  algamos     alir                # valgamos
SFX H   alir  algáis      alir                # valgáis
SFX H   alir  algan       alir                # valgan
SFX H   alir  aliera      alir                # valiera
SFX H   alir  aliere      alir                # valiere
SFX H   alir  alieras     alir                # valieras
SFX H   alir  alieres     alir                # valieres
SFX H   alir  aliéramos   alir                # valiéramos
SFX H   alir  aliéremos   alir                # valiéremos
SFX H   alir  alierais    alir                # valierais
SFX H   alir  aliereis    alir                # valiereis
SFX H   alir  alieran     alir                # valieran
SFX H   alir  alieren     alir                # valieren
SFX H   alir  aldré       alir                # valdré
SFX H   alir  aldrás      alir                # valdrás
SFX H   alir  aldrá       alir                # valdrá
SFX H   alir  aldremos    alir                # valdremos
SFX H   alir  aldréis     alir                # valdréis
SFX H   alir  aldrán      alir                # valdrán
SFX H   alir  aldría      alir                # valdría
SFX H   alir  aldríes     alir                # valdríes
SFX H   alir  aldríamos   alir                # valdríamos
SFX H   alir  aldríemos   alir                # valdríemos
SFX H   alir  aldríais    alir                # valdríais
SFX H   alir  aldríeis    alir                # valdríeis
SFX H   alir  aldríen     alir                # valdríen
SFX H   ir    íi          alir                # valíi
SFX H   ir    iendo       alir                # valiendo
SFX H   ir    ío          alir                # valío
SFX H   ir    ida         alir                # valida
SFX H   ir    íu          alir                # valíu
SFX H   ir    íos         alir                # valíos
SFX H   ir    íes         alir                # valíes
SFX H   enir  engo        enir                # vengo
SFX H   enir  ienes       enir                # vienes
SFX H   enir  ien         enir                # vien
SFX H   enir  enimos      enir                # venimos
SFX H   enir  enís        enir                # venís
SFX H   enir  ienen       enir                # vienen
SFX H   enir  enía        enir                # venía
SFX H   enir  eníes       enir                # víes
SFX H   enir  eníamos     enir                # veníamos
SFX H   enir  eníemos     enir                # veníemos
SFX H   enir  eníais      enir                # veníais
SFX H   enir  eníeis      enir                # veníeis
SFX H   enir  eníen       enir                # veníen
SFX H   enir  ini         enir                # vini
SFX H   enir  inisti      enir                # vinisti
SFX H   enir  iniesti     enir                # viniesti
SFX H   enir  ieno        enir                # vino
SFX H   enir  inimos      enir                # vinimos
SFX H   enir  iniemos     enir                # viniemos
SFX H   enir  inistis     enir                # vinistis
SFX H   enir  iniestis    enir                # viniestis
SFX H   enir  inieron     enir                # vinieron
SFX H   enir  enga        enir                # venga
SFX H   enir  engas       enir                # vengas
SFX H   enir  engamos     enir                # vengamos
SFX H   enir  engáis      enir                # vengáis
SFX H   enir  engan       enir                # vengan
SFX H   enir  iniera      enir                # viniera
SFX H   enir  iniere      enir                # viniere
SFX H   enir  inieras     enir                # vinieras
SFX H   enir  inieres     enir                # vinieres
SFX H   enir  iniéramos   enir                # viniéramos
SFX H   enir  iniéremos   enir                # viniéremos
SFX H   enir  inierais    enir                # vinierais
